---
title: "Work in Progress"
author: "Erik Bulow"
date: "9 februari 2016"
output: 
  pdf_document: 
    fig_height: 7
    fig_width: 7
    number_sections: yes
    toc: yes
bibliography: article1.bib
---


# Intro

Detta är ett arbetsdokument för att dokumentera mitt arbete då det pågår!

# Förberedelser

```{r echo=FALSE, results='hide'}
library(r2samplesize)
knitr::opts_chunk$set(autodep = TRUE, cache = TRUE)
```
```{r}
# Try it out!
memory.limit(50000)
options(samplemetric.log = TRUE)
set.seed(123)
```

# 2016-02-09

```{r cache=TRUE}
# Samma för alla
d  <- sim_data()
ss <- subsamples(d, n.sample = c(50, 200, 500), N = 10)

# Beräkna för olika methods
mthds <- c("none", "boot", "cv")
# mthds <- c("none", "boot", "boot632", "cv", "repeatedcv", "LOOCV", "LGOCV") 
ms <- lapply(mthds, function(m) metrics(ss, m))
names(ms) <- mthds

# Plotta för alla
par(mfcol = c(2, length(mthds)))
for (i in seq_along(ms)) plot(ms[[i]], main = mthds[i])
```

## Slutsatser

1. Vi ska egentligen inte jämföra resultaten mot beräknade värden för hela datasettet utan använda beräkningar med "none" som facir (dvs på de mindre datasetten). 
2. Vi identifierar mönstret att högre RMSE betyder mer brus => mindre R2
3. Framförallt noteras att cv överskattar resultatet och orsak till detta måste undersökar!
Jag finner liknande resultat i [@Steyerberg2001, p. 5].

## Testar referenser
Enl: http://rmarkdown.rstudio.com/authoring_bibliographies_and_citations.html

Testar här: [@Steyerberg2001] (vilket sätt man presenterar referenserna på kan också ställas in). 
Verkar inte funka med Endnote-filer (framgår också av länk ovan att detta är erkänt problem).
Men funkar med många andra format, t ex .bib. Jag testar därför att istället använda Mendeley, vilket jag är riktigt nöjd med!


# 2016-20-10

## Diskussion med SN
Vi drar en del lärdomar av [@Steyerberg2001]:

1. Vi bör använda liknande men förenklade jämförelsemått för R2, dvs enligt tabel 1 (dock inte för Bootstrap 0.632 som har en onödigt krångig metod och även för de andra metoderna bör vi försöka använda samma mått för alla).
2. Vi bör utöka modelleringen till att även använda splines och med en mer komplicerad modell, dvs Y ~ g(.) för ngt g. (Jmfr artikeln osm anväder logistisk regression t ex).
 

Vi ökar N till 1000:

```{r cache=TRUE}
# Samma för alla
ss <- subsamples(d, n.sample = c(50, 200, 500), N = 1000)

# Beräkna för olika methods
mthds <- c("none", "boot", "cv")
ms <- lapply(mthds, function(m) metrics(ss, m))
names(ms) <- mthds

# Plotta för alla
par(mfcol = c(2, length(mthds)))
for (i in seq_along(ms)) plot(ms[[i]], main = mthds[i])
```
Vi kan nu med större säkerhet dra slutsatsen att boot tycks underskatta och cv överskatta resultatet.
Att vi överskattar för none kan dock rimligen bero på vårt låga r2 = 0.2. Vi förväntar oss ett mer symmetriskt resultat för r2 = .5 och testar med det. Vi vill undersöka för lite fler n.samples. 

När vi kör cv delar vi datamängden i 10 delar, dvs 5 observationer i varje och validering sker på dessa fem datapunkter, dvs samma antal som antalet kovariater. 

Vi ändrar r2 och n.sample:

```{r cache=TRUE}
# Samma för alla
d  <- sim_data(r2 = .5)
ss <- subsamples(d, n.sample = c(50, 100, 200, 300), N = 1000)

# Beräkna för olika methods
mthds <- c("none", "boot", "cv")
ms <- lapply(mthds, function(m) metrics(ss, m))
names(ms) <- mthds

# Plotta för alla
par(mfcol = c(2, length(mthds)))
for (i in seq_along(ms)) plot(ms[[i]], main = mthds[i])
```

Bra förklaring till Bootstrap och .632 version:
http://stats.stackexchange.com/questions/96739/what-is-the-632-rule-in-bootstrapping
Harrell skriver också i ett svar att 0.632+-versionen inte nödvändig om man använder deviance-based värde etc.

CV är en mer traditionell metod än boot.
Boot ger mindre varians för små stickprovsstorlekar [@Kim2009, p 1].

Har satt upp en gratisinstans av R + RStudio på AWS. Gratisversion i ett år. Dock ganska begr resurser om man inte betalar. Men funkar bra. Nås via: http://ec2-54-93-99-36.eu-central-1.compute.amazonaws.com/

### Fundering
 
1. Hur går det att undersöka R2 om vår modell inte är linjär. Vårt R2 bygger ju på korrelation i det linjära fallet men måste bli ett annat mått med annan modell [@Breiman2001].


<!-- Denna rubrik ska alltid ligga allra sist eftersom referenser automatiskt kommer därefter -->
# Referenser

